臺灣桃園地方法院刑事判決　　　　　　　 94年度訴字第686號
公　訴　人　臺灣桃園地方法院檢察署檢察官
被　　　告　甲○○　男　35歲.
　　　　　　　　　　　巷一六弄.
選任辯護人　錢裕國律師
上列被告因違反毒品危害防制條例等案件，經檢察官提起公訴（
94 年 度偵字第1679號），本院判決如下：
    主  文
甲○○共同運輸第三級毒品，處有期徒刑伍年貳月。扣案第三級
毒品Ｋ他命柒包（合計驗餘淨重一千三百九十二點七七公克，包
裝重六十七點三五公克，純度百分之八十八點五）、束腹壹條均
沒收。
    事  實
一、甲○○明知Ｋ他命係毒品危害防制條例公告列管之第3 級毒
    品，且係經我國行政院公告為甲類第4 款之管制進出口物品
    ，竟因貪圖不法利益，鋌而走險，而與真實年籍不詳自稱「
    大俠」之成年男子共同基於運輸第3 級毒品Ｋ他命之犯意聯
    絡，應允以新台幣（下同）8 萬元至10萬元代價，為「大俠
    」運輸第3 級毒品Ｋ他命入境牟利。雙方商議已定，甲○○
    乃持「大俠」提供之食宿零用金3 萬元，於民國94年1 月3
    日晚間，向不知情之「巨仁旅行社」以14800 元代價，訂購
    94年1 月4 日，由桃園中正機場飛往馬來西亞吉隆坡之中華
    航空CI-655號班機機票1 張，並隨身攜帶其所有供運輸毒品
    所用之束腹1 條，按時搭機前往吉隆坡。他方面「大俠」則
    在臺居中聯繫同有犯意聯絡，真實年籍不詳之成年男子在吉
    隆坡接應，準備毒品Ｋ他命，交由甲○○運輸回臺。94 年1
    月4 日晚間，甲○○搭機抵達馬來西亞，於吉隆坡不詳飯店
    內下榻，與接應之不詳成年男子會合後，隨即在其住宿之飯
    店房間內，向該不詳成年男子取得第3 級毒品Ｋ他命7 包，
    並由該男子示範如何在身上綁縛毒品，準備將上揭毒品私運
    回臺。翌日（94年1 月5 日）上午10時許，甲○○在其下榻
    之房間內，自行將取得之7 包Ｋ他命以膠帶包覆，纏繞在其
    下腹，再以束腹緊裹穩妥後，即前往吉隆坡機場，搭乘中華
    航空CI-656號班機，於當日晚間8 時30分許，飛抵桃園中正
    國際機場，而非法運輸第3 級毒品Ｋ他命。旋於當日晚間9
    時許，甲○○在桃園中正機場第1 航廈內辦理入境通關手續
    之際，為內政部警政署航空警察局警員查獲，當場並扣得上
    開毒品Ｋ他命7 包（合計驗餘淨重1392.77 公克，包裝重
    67.35 公克，純度88.5％），甲○○所有供運輸毒品所用之
    束腹1 條（膠帶未扣案，並已經滅失），遂查獲上情。
二、案經內政部警政署航空警察局移送臺灣桃園地方法院檢察署
    檢察官偵查起訴。
    理  由
一、訊據被告甲○○迭於警詢、檢察官偵查及本院審理時，坦承
    於上開時間、地點，允以8 萬元至10萬元代價，為年籍不詳
    自稱「大俠」之成年男子，前往馬來西亞吉隆坡運輸第3 級
    毒品Ｋ他命回臺，其嗣後並按「大俠」指示，於94年1 月4
    日搭機前往吉隆坡，在該處向接應之不詳成年男子取得第3
    級毒品Ｋ他命7 包後，自行以膠帶、束腹將毒品綁縛身上，
    以躲避海關人員查緝，再於94年1 月5 日搭機回臺，而於抵
    臺當日晚間通關之際，為警查獲，並扣得上開毒品Ｋ他命7
    包，綁縛Ｋ他命所用之束腹1 條等事實不諱。且扣案之7 包
    粉末經查獲警員先以毒品檢驗包試劑初步檢驗，認定含有第
    3 級毒品Ｋ他命成分後，再送內政部警政署刑事警察局鑑驗
    確認無誤，其合計驗餘淨重1392.77 公克，包裝重67.35 公
    克，純度88.5％，亦有毒品初步鑑驗報告單、內政部警政署
    刑事警察局94年1 月31日刑鑑字第0940004846號鑑定書各1
    份附卷可稽（偵查卷第12頁、第48頁）。此外，復有「臺北
    關稅局扣押貨物、運輸工具收據及搜索筆錄」、被告之入出
    境查詢結果資料報表、護照影本各1 份，查獲被告綁縛毒品
    及扣案毒品之照片共6 張附卷可稽（偵查卷第15頁、第20頁
    、第27頁、第17頁至第19頁），第3 級毒品Ｋ他命7 包、束
    腹1 條扣案可資佐證。足認被告上開自白屬實，可以採信。
    至被告在本院準備程序調查時，雖一度辯稱：伊是被「大俠
    」逼的云云，惟其此後坦承全部犯行，斟酌被告在出國前已
    隨身備妥束腹，作為綁縛毒品之用，顯見其與「大俠」事前
    早有預謀，並非臨時受迫，其此部分所辯，自無可採。綜上
    ，本件事證明確，被告運輸第3 級毒品Ｋ他命之犯行，已堪
    認定，應依法論科。
二、按Ｋ他命係毒品危害防制條例第2 條第2 項第3 款公告列管
    之第3 級毒品，且係行政院發布之「懲治走私條例公告管制
    物品項目及其數額」甲項第4 款規定之管制物品。核被告甲
    ○○所為，係犯毒品危害防制條例第4 條第3 項之運輸第3
    級毒品罪，及懲治走私條例第2 條第1 項之私運管制物品罪
    。被告與「大俠」及在馬來西亞吉隆坡接應之不詳成年男子
    ，其3 人就上開犯行間有犯意聯絡及行為分擔，為共同正犯
    。其等以1 行為同時觸犯上開2 罪名，為想像競合犯，依刑
    法第55條規定從一重之運輸第3 級毒品罪處斷。辯護人雖以
    被告之母罹患多項疾病，需被告照料，而被告之前並無前科
    ，犯後態度良好為由，請求依刑法第59條規定酌減其刑，然
    毒品不僅危害國民健康，且極易引人上癮，使施用毒品者為
    之傾家蕩產，毀人家庭無數，而我國政府為嚇阻輸入毒品犯
    行，對運輸者均科以重典，並多方宣導，呼籲國人不得輸入
    毒品，被告自難諉為不知，然其仍為貪圖私利，甘冒重典，
    率爾運輸毒品進入臺灣，且輸入之毒品僅純質即達一千餘公
    克，數量不少，如流入市面，對我國人民身體健康及社會治
    安影響甚鉅，被告貪圖一己之私，造成社會重大危害，衡其
    情節，應無可憫之處，參以運輸第3 級毒品罪之法定刑為：
    「5 年以上有期徒刑，得併科新臺幣500 萬元以下罰金」，
    純就刑度而言，非無斟酌案情輕重，量處適當刑罰之空間，
    且就本件犯罪情節觀之，洵無量處法定最低度之刑猶嫌過重
    之情形，綜上，自無從依刑法第59條規定酌減其刑，併予敘
    明。爰審酌走私毒品為萬國公罪，世界各國莫不懸為厲禁，
    被告對此自無不知之理，乃僅因貪圖小利，竟不惜以身試法
    ，犯罪動機、手段均無可取，本件被告係運輸第3 級毒品Ｋ
    他命，為禍雖不若第1 級毒品海洛因、第2 級毒品安非他命
    為烈，然數量不少，犯罪情節亦稱嚴重，原不宜寬縱，惟念
    被告犯後坦承犯行，態度良好等一切情狀，量處如主文所示
    之刑，以示懲儆。
三、扣案之7 包Ｋ他命（含其外包裝），係共犯「大俠」所有，
    而扣案之束腹1 條，則係被告所有，均係供本件運輸毒品犯
    罪所用之物，均應依毒品危害防制條例第19條第1 項前段規
    定宣告沒收。被告用於纏繞毒品之膠帶業遭查獲警員丟棄，
    此經被告陳明在卷，且無何財產價值，爰不予宣告沒收，亦
    無庸宣告追徵其價額；被告得自「大俠」之食宿零用金3 萬
    元、機票存根等物均未扣案，且非直接供運輸本件毒品所用
    ，亦非被告運輸毒品之對價（約定之報酬8 萬元至10萬元尚
    未取得），不予沒收，併予敘明。
據上論斷，應依刑事訴訟法第299 條第1 項前段，毒品危害防制
條例第4 條第3 項、第19條第1 項前段，懲治走私條例第2 條第
1項 、第11條，刑法第11條、第28條、第55條，判決如主文。
本案經檢察官簡志祥到庭執行職務。
中　　華　　民　　國　　94　　年　　6 　　月　　15　　日
                  刑事第八庭  審判長法　官   曾家貽
                                    法  官   袁雪華
                                    法  官   陳彥宏
以上正本證明與原本無異。
如不服本判決應於送達後10日內向本院提出上訴狀。
                                    書記官　 翁其良
中　　華　　民　　國　　94　　年　　6 　　月　　15　　日
論罪法條：毒品危害防制條例第4 條第3 項、懲治走私條例第2
          條第1 項
毒品危害防制條例第4條
製造、運輸、販賣第一級毒品者，處死刑或無期徒刑；處無期徒
刑者，得併科新臺幣 1 千萬元以下罰金。
製造、運輸、販賣第二級毒品者，處無期徒刑或 7 年以上有期徒
刑，得併科新臺幣 7 百萬元以下罰金。
製造、運輸、販賣第三級毒品者，處 5 年以上有期徒刑，得併科
新臺幣 5 百萬元以下罰金。
製造、運輸、販賣第四級毒品者，處 3 年以上 10 年以下有期徒
刑，得併科新臺幣 3 百萬元以下罰金。
製造、運輸、販賣專供製造或施用毒品之器具者，處 1 年以上 7
年以下有期徒刑，得併科新臺幣 1 百萬元以下罰金。
前五項之未遂犯罰之。
懲治走私條例第2條
私運管制物品進口、出口逾公告數額者，處 7 年以下有期徒刑，
得併科新臺幣 3 百萬元以下罰金。
以犯前項之罪為常業者，處 3 年以上 10 年以下有期徒刑，得併
科新臺幣 5 百萬元以下罰金。
第 1 項之未遂犯罰之。
第 1 項所稱管制物品及其數額，由行政院公告之。
